臺灣高等法院刑事判決　　　　　　　　　　　　　　九十三年度上易字第八三九號
　　上　訴　人
　　即　被　告　甲○○
　　選任辯護人　呂福元　律師
　　上　訴　人
　　即　被　告　乙○○
右上訴人因妨害自由案件，不服臺灣新竹地方法院九十二年度易字第五三八號，中華
民國九十三年四月十九日第一審判決（起訴案號：臺灣新竹地方法院檢察署九十二年
度偵字第二六一六號、第三六七０號），提起上訴，因被告就被訴犯罪事實為有罪之
陳述，爰依簡式審判程序進行審判，本院判決如左：
    主  文
上訴駁回。
甲○○、乙○○均緩刑伍年。
  　事  實
一、甲○○係「喬揚實業有限公司」（起訴書誤載為「喬楊實業股份有限公司」，以
    下簡稱「喬揚公司」）之負責人，從事各種純水機製造加工及買賣業務，乙○○
    則為甲○○之司機。於民國九十二年三月三日下午四時四十分許，甲○○因不滿
    同業「賀超企業有限公司」（以下簡稱「賀超公司」）屢在公、私立機構採購飲
    水設備之招標案上競標，竟率乙○○及綽號「阿全」之姓名、年籍不詳之成年男
    子，前往「賀超公司」位於新竹縣竹北市○○○路三十五號處，並共同基於以加
    害生命、身體、財產之事恐嚇賀超公司人員危害彼等安全之犯意聯絡，先由甲○○以腳踹「賀超公司」之玻璃自動門，迨進入「賀超公司」後，即由甲○○以「
    三字經」辱罵「賀超公司」在場之職員丁○○、丙○○、陳怡如等人，隨後由乙○○及「阿全」出手毆打丁○○之頭部，丙○○見狀上前攔阻時，亦遭乙○○及
    「阿全」毆傷頭部及全身，造成丁○○受有頭部外傷、丙○○受有頭部外傷併全
    身多處挫傷等傷害，於毆打過程中，乙○○及「阿全」並砸毀「賀超公司」展示
    櫥窗之玻璃層板、屏風及垃圾桶，足以生損害於「賀超公司」（有關傷害及毀損
    部分，業經撤回告訴，原審另為不受理之判決），在場之賀超公司員工見狀均心
    生畏懼。甲○○續揚言「電話在這邊，你要叫警察還是叫兄弟，隨你！」等語；
    待乙○○等人毆畢後，甲○○復出言恐嚇「你們這樣沒關係，我還會再來，…小
    心一點！」等語，致生危害於賀超公員公司之安全，甲○○等人隨即揚長而去。
二、案經賀超公司、丁○○、丙○○告訴及新竹縣警察局移送暨新竹縣警察局竹北分
    局報告台灣新竹地方法院檢察署檢察官偵查起訴。
    理  由
一、本件被告甲○○、乙○○所犯妨害自由罪，尚非死刑、無期徒刑、最輕本刑為三
    年以上有期徒刑之罪，或高等法院管轄第一審之案件，被告於本院審理時就被訴
    事實為有罪之陳述，有本院審理筆錄足憑。基此，於本院審理期日，審判長於取
    得被告及其辯護人與蒞庭檢察官之同意後，爰依法裁定本件適用簡式審判程序，
    有關證據調查，依同法第二百七十三條之二規定，不受第一百五十九條第一項、
    第一百六十一條之二、第一百六十一條之三、第一百六十三條之一及第一百六十
    四條至第一百七十條規定之限制，合先敘明。
二、右揭事實，業據被告甲○○、乙○○於本院審理時坦承不諱，核與告訴人丁○○
    、丙○○指訴情節相符，並經證人陳怡如、林秉男、黃智群、涂素珍、黃水生、
    余瑞盛、廖紹權、蔡淑雲於偵訊及原審訊問時證述屬實，復有國泰綜合醫院新竹
    分院驗傷診斷書二紙、告訴人受害照片二張、現場照片六張、錄影帶翻拍照片四
    張（參上開偵查卷第三四頁至第四五頁）在卷足佐，被告二人犯罪事證明確，犯
    行堪以認定，自應予依法論科。
三、核被告甲○○及乙○○所為，均係犯刑法第三百零五條之恐嚇危害安全罪。被告
    等與綽號「阿全」之成年男子間就上開恐嚇危害於安全罪間，有犯意之聯絡及行
    為之分擔，均為共同正犯。被告等就前開恐嚇罪中，雖有數個恐嚇之言語及動作
    ，然係於密切接近之時地實施，侵害同一之法益，且包含在彼等一個犯意之中，
    各行為之獨立性極為薄弱，依一般社會健全觀念，難以強行分開，在刑法評價上
    ，合為包括之一行為予以評價，應屬接續犯，而為包括之一罪。又被告甲○○出
    言對在場之賀超公司員工數人恐嚇，雖受害法益有數個，但其行為只有一個，應
    係想像競合犯，從一重之恐嚇危害安全罪處斷。原審適用刑法第二十八條、第三
    百零五條、第五十五條、第四十一條第一項前段，罰金罰鍰提高標準條例第一條
    前段、第二條，審酌被告等僅因商業競標事，竟生以言語及行為暴力，私至他人
    營業場所滋事，致告訴人等受傷之行為之動機、手段，實屬不該且不足取；被告
    甲○○犯後於原審仍飾詞狡辯，難認其有何悔悟之意及所生危害等一切情狀，分
    別量處被告甲○○有期徒刑一年，被告乙○○有期徒刑六月之刑，並就被告乙○○部分，諭知易科罰金之折算標準，經核認事用法，並無違誤，且量刑亦屬妥適
    ，被告二人上訴意旨求予從輕量刑云云，非有理由，應予駁回。末查，被告等前
    未曾受有期徒刑以上刑之宣告，此有本院被告全國全案記錄表附卷可稽，經此起
    訴審判後，當能知所警惕，信無再犯之虞，且被告甲○○業與被害人和解，並委
    任律師發函向被害人致歉，有和解書及律師函在卷可按，本院認所宣告之刑以暫
    不執行為適當，爰均併諭知緩刑伍年，以策自新。
據上論斷，應依刑事訴訟法第二百七十三條之一第一項、第三百六十八條，刑法第七
十四條第一款，判決如主文。
本案經檢察官王安明到庭執行職務。
中　　　華　　　民　　　國　　九十三　　年　　　六　　　月　　 三十 　　日
                        臺灣高等法院刑事第七庭
                            審判長法  官  吳　啟　民
                                  法  官  施　俊　堯
                                  法  官  蘇　隆　惠
右正本證明與原本無異。
不得上訴。
                                  書記官  李  信  穎
中　　　華　　　民　　　國　　九十三　　年　　　六　　　月　　 三十 　　日
附錄：本案論罪科刑法條全文
中華民國刑法第三百零五條
(恐嚇危害安全罪)
以加害生命、身體、自由、名譽、財產之事，恐嚇他人致生危害於安全者，處二年以
下有期徒刑、拘役或三百元以下罰金。
